【裁判字號】    95,上訴,2239
【裁判日期】    951122
【裁判案由】    毒品危害防制條例
【裁判全文】
臺灣高等法院臺中分院刑事判決        95年度上訴字第2239號
上  訴  人
即  被  告  乙○○
                    （另案在臺灣臺中監獄執行）
上列上訴人因毒品危害防制條例案件，不服臺灣臺中地方法院95
年度訴字第2049號，中華民國95年 7月31日第一審判決（起訴案
號：臺灣臺中地方法院檢察署95年度毒偵字第1990號），提起上
訴，本院判決如下：
    主      文
上訴駁回。
    事實及理由
一、本案經本院審理結果，認第一審判決認事用法及量刑均無不
    當，應予維持，並引用第一審判決書記載之事實、證據及理
    由（如附件）。
二、上訴人即被告上訴意旨略以：僅施用第一級毒品海洛因，未
    施用第二級毒品安非他命，可能因為朋友施用時在旁，尿液
    方呈甲基安非他命陽性反應；另施用第一級毒品部分，原審
    量刑過重云云。
三、本院查：
  （一）有關吸入安非他命之二手煙是否可由尿液中檢出安非他
        命反應一節，依法務部調查局第六處82發技一字第4153
        號函所示：依該局檢驗安非他命案件經驗研判，若非長
        時間與吸毒者直接相向且存心大量吸入吸毒者所呼出之
        煙氣，以二手煙中可能存在之低劑量安非他命，應不致
        在尿液中檢驗出安非他命反應等語。另行政院衛生署管
        制藥品管理局93年12月23日管檢字第 930012204號函亦
        稱：依常理判斷，一般吸入二手煙之影響程度與空間大
        小、密閉、吸入之濃度多寡及時間長短等因素有關，又
        縱然吸入二手煙，尿液中檢驗出毒品反應，其濃度亦應
        遠低於施用者等語。本院參酌卷附尿液檢驗報告，被告
        於案發時所採尿液中之甲基安非他命濃度達 8745ng/ml
        ，遠高於認定確有施用即陽性反應之500ng/ml達15倍以
        上，顯見應係被告自己施用第二級毒品甲基安非他命，
        方足致之，其所辯可能係吸入他人施用安非他命之二手
        煙云云，難以採信。
  （二）使用酵素免疫分析法、螢光偏極免疫分析法進行尿液檢
        驗，因敏感度高，檢驗本身特異性較差的限制，在「篩
        檢試驗」中可能為儀器誤認為安非他命陽性，而產生「
        偽陽性」的結果。惟氣相層析質譜儀分析法具專一特異
        性，可以分析測定特定物質的個別濃度，以免誤判，俾
        確定尿液中確實含有該樣毒品成分。本件卷附由中山醫
        學大學附設醫院藥物濫用檢測中心出具之尿液檢驗報告
        ，其鑑驗方式除初步以酵素免疫分析法檢驗呈安非他命
        類藥物陽性反應外，再以「氣相層析質譜儀」，為確認
        之檢驗，堪稱係最為精密之檢驗方式。因此，被告之尿
        液既經中山醫學大學附設醫院藥物濫用檢測中心以最為
        精密之「氣相層析質譜儀」進行確認，檢驗結果確呈甲
        基安非他命陽性反應，其濃度甚至高達 8745ng/ml，堪
        認被告尿液之檢驗結果絕非「偽陽性」誤判所致，其請
        求另送複驗，核無必要。
四、原審以被告之罪證明確，適用毒品危害防制條例第10條第 1
    項、第2項、第23條第2項，刑法第11條前段、修正前刑法第
    56條、修正前刑法第47條、修正前刑法第51條第 5款等規定
    ，並審酌被告犯後態度良好，所為並未積極侵害他人權益，
    惟一再施用毒品，悔意不堅等一切情狀，就施用第二級毒品
    部分量處有期徒刑 5月；就施用第一級毒品屬6個月以上5年
    以下有期徒刑之罪，且係連續犯，復為累犯，依法應遞加重
    其刑，仍僅從輕量處有期徒刑9月，並定其應執行刑1年，核
    其認事用法，均無違誤，量刑亦稱允當。被告上訴否認施用
    第二級毒品甲基安非他命，並就施用第一級毒品海洛因部分
    ，指摘原審量刑過重，均無理由，應予駁回。
五、據上論斷，應依刑事訴訟法第373條、第368條，判決如主文
    。
本案經檢察官甲○○到庭執行職務。
中    華    民    國    95    年    11  月    22      日
            刑事第六庭  審判長法  官  李  文  雄
                              法  官  邱  顯  祥
                              法  官  張  恩  賜
上列正本證明與原本無異。
施用第一級毒品部分，如不服本判決應於收受送達後10日內向本
院提出上訴書狀，其未敘述上訴之理由者並得於提起上訴後10日
內向本院補提理由書（應附繕本1份）。
施用第二級毒品部分，不得上訴。
                              書記官  陳  如  慧
中    華    民    國    95    年    11  月    22      日
                                                      Ａ


司法院資訊處製作；財團法人民間司法改革基金會備份。
